臺灣桃園地方法院刑事判決　　　　　　　96年度訴字第1579號
公　訴　人　臺灣桃園地方法院檢察署檢察官
被　　　告　丙○○
　　　　　　　　　　（現於臺灣桃園看守所羈押中）
選任辯護人　鄒孟昇律師
被　　　告　己○○
　　　　　　　　　　之1
　　　　　　　　　　（現於臺灣桃園看守所羈押中）
指定辯護人　本院公設辯護人　丁○○
上列被告因搶奪等案件，經檢察官提起公訴（96年度偵字第1897
0號 、第22879 號），本院判決如下：
    主  文
丙○○共同意圖為自己不法之所有，而搶奪他人之動產，累犯，
處有期徒刑壹年陸月；又共同攜帶兇器竊盜，累犯，處有期徒刑
捌月；又共同意圖為自己不法之所有，而搶奪他人之動產，累犯
，處有期徒刑壹年陸月。應執行有期徒刑年貳月。
己○○共同意圖為自己不法之所有，而搶奪他人之動產，處有期
徒刑拾月；又共同攜帶兇器竊盜，處有期徒刑陸月；又共同意圖
為自己不法之所有，而搶奪他人之動產，處有期徒刑拾月。應執
行有期徒刑壹年捌月。
    事  實
一、丙○○前於民國89年間，因連續竊盜案件，經臺灣高等法院
    判處有期徒刑1 年確定，又在90年間，因連續搶奪案件，經
    本院判處有期徒刑2 年確定，並經聲請與上開竊盜案件定應
    執行期為有期徒刑2 年6 月確定；復於90年間，再因連續竊
    盜案件，經本院判處有期徒刑1 年6 月確定，又在91年間，
    因連續搶奪案件，經本院判處有期徒刑2 年2 月確定，並經
    聲請與上開竊盜案件定應執行期為有期徒刑3 年7 月確定，
    再與上揭應執行之有期徒刑2 年6 月接續執行，而在93年11
    月30日因縮短刑期假釋出監並付保護管束，至95年6 月13日
    保護管束期滿假釋未經撤銷視為已執行完畢。詎仍與己○○
    共同基於意圖為自己不法所有之意圖，而於下列時、地，為
    下列之犯行：
    (一)於96年8 月23日晚間9 時許，己○○騎乘車牌號碼AY5 －
      555 號重型機車搭載丙○○，在桃園縣蘆竹鄉○ 鄰○○○
      路旁之產業道路上，由丙○○動手搶奪胡紅琴側背於左邊
      肩膀之皮包1 只【內裝有證件及現金新臺幣（下同）1,20
      0 元】，得手後丙○○分得500 元，己○○分得700 元，
      並均已花用殆盡，其餘物品則丟棄在附近之大水溝內。嗣
      因胡紅琴報警而循線查獲。
    (二)於96年8 月24日晚間7 時許，在桃園縣桃園市○○路23號
      前，由己○○持客觀上足供兇器使用，對人之生命、安全
      構成威脅之T 型板手1 支（未據扣案），竊取懸掛於柯玟
      鳳所有，停放於該處之車牌號碼K9T －122 號重型機車之
      車牌1 面，丙○○則在旁把風，得手後，便將該車牌懸掛
      在丙○○所有之上開機車上，惟T 型板手則予以丟棄。
    (三)丙○○、己○○將上開竊得之車牌懸掛於丙○○之機車後
      ，即由己○○騎乘該車機搭載丙○○四處尋找搶奪之目標
      。於同日晚間11時10分許，行經桃園縣桃園市○○○街24
      號前，見甲○○騎乘MOP －391 號重型機車搭載戊○○而
      有機可趁，己○○乃騎乘上開機車靠近戊○○，並由丙○○動手搶奪戊○○側背於右側肩膀之皮包1 只，得手後正
      欲離去之際，甲○○即騎車撞向己○○騎乘之機車，致己○○、丙○○因重心不穩而人車倒地，甲○○並停車搶回
      戊○○之上開皮包，同時呼喊「搶劫」，而居住於樓上之
      乙○○聽到呼喊後，乃隨即連同室友共三人一同前來聯合
      將丙○○、己○○制伏，嗣因員警接獲民眾報案，而至現
      場將丙○○、己○○逮捕，始知悉上情。
二、案經桃園縣政府警察局大園分局報請臺灣桃園地方法院檢察
    署檢察官偵查後提起公訴。
    理  由
壹、程序事項：
一、按被告以外之人於審判外之陳述，雖不符前4 條之規定，而
    經當事人於審判程序同意作為證據，法院審酌該言詞陳述或
    書面陳述作成時之狀況，認為適當者，亦得為證據，刑事訴
    訟法第159 條之5 定有明文。本件被害人胡紅琴、柯玟鳳於
    警詢中之陳述，雖均係屬被告二人以外之人之陳述，惟被告
    二人及其等之選任辯護人、指定辯護人於本院審理中亦均表
    示無意見而同意作為證據，且本院審酌該陳述作成時之狀況
    並無瑕疵之情狀存在而認為適當，則揆諸上開說明，渠等於
    審判外之陳述，自亦應認有證據能力。
二、本件認定犯罪事實所引用之本件卷內所有卷證資料（包含文
    書證據、物證等證據），並無證據證明係公務員違背法定程
    序所取得，且被告二人及其等之指定辯護人，於本院審理終
    結前就卷內所有之卷證資料之證據能力均表示無意見，且卷
    內之文書證據，亦無刑事訴訟法第159 條之4 之顯有不可信
    之情況與不得作為證據之情形，則依刑事訴訟法第159 條之
    5 之規定，本件認定犯罪事實所引用之本件卷證所有文書證
    據、物證等證據，均有證據能力。
貳、實體事項：
一、上開犯罪事實，業據被告丙○○、己○○迭於警詢、偵查及
    本院審理中坦承不諱，並核與(一)胡紅琴、柯玟鳳於警詢中陳
    述渠等分別遭搶奪及竊盜之情節；(二)戊○○、甲○○於偵查
    及本院審理中具結證稱遭搶奪之過程；(三)乙○○於警詢中陳
    稱制伏被告二人之經過相符，復有贓物認領保管單2 紙及皮
    包、機車照片可佐，堪認被告二人自白與事實相符而值採信
    ，是本件事證明確，被告二人犯行洵堪認定，應依法論科。
二、按刑法第321 條第1 項第3 款之攜帶兇器竊盜罪，係以行為
    人攜帶兇器竊盜為其加重條件，此所謂兇器，其種類並無限
    制，凡客觀上足對人之生命、身體、安全構成威脅，具有危
    險性之兇器均屬之，且祇需行竊時攜帶此種具有危險性之兇
    器為已足，並不以攜帶之初有行兇之意圖為必要，亦不以使
    用為必要。本件被告丙○○、己○○於犯罪事實一、(二)所攜
    帶之T 型板手1 支為金屬製，客觀上自足以對人之生命、身
    體、安全構成威脅，而具有危險性，堪認係屬兇器無訛。核
    被告二人所為，就犯罪事實一、(一)部分均係犯刑法第325 條
    第1 項之搶奪罪；就犯罪事實一、(二)部分均係犯刑法第 321
    條第1 項第3 款之攜帶兇器竊盜罪；就犯罪事實一、(三)部分
    均係犯刑法第325 條第1 項之搶奪罪。被告二人就上開犯行
    ，均有犯意聯絡及行為分擔，應論以共同正犯。再被告二人
    所犯上開3 罪間，犯意各別、行為互殊，均應予分論併罰。
    又被告丙○○前於89年間，因連續竊盜案件，經臺灣高等法
    院判處有期徒刑1 年確定，又在90年間，因連續搶奪案件，
    經本院判處有期徒刑2 年確定，並經聲請與上開竊盜案件定
    應執行期為有期徒刑2 年6 月確定；復於90年間，再因連續
    竊盜案件，經本院判處有期徒刑1 年6 月確定，又在91年間
    ，因連續搶奪案件，經本院判處有期徒刑2 年2 月確定，並
    經聲請與上開竊盜案件定應執行期為有期徒刑3 年7 月確定
    ，再與上揭應執行之有期徒刑2 年6 月接續執行，而在93年
    11 月30 日因縮短刑期假釋出監並付保護管束，至95年6 月
    13日保護管束期滿假釋未經撤銷視為已執行完畢等情，有臺
    灣高等法院被告前案紀錄表在卷可憑，其於有期徒刑執行完
    畢後，5 年內故意再犯本件有期徒刑以上之罪，為累犯，應
    依刑法第47條第1 項之規定，加重其刑。爰審酌被告二人正
    值青壯卻不思正途以營生，為貪圖利益即搶奪、竊取他人之
    財物，欠缺尊重他人財產法益之觀念，且被告丙○○已有如
    本判決犯罪事實欄所述論罪科刑之執行紀錄，素行不良，惟
    兼衡其二人於犯後均坦承犯行，態度尚佳，及本件所搶奪、
    竊取之物，價格尚非屬高昂，戊○○並於本院審理中表示願
    意原諒被告二人等一切情狀，分別量處如主文所示之刑，並
    定其應執行之刑。至未據扣案且為被告二人所有供本件竊盜
    犯罪所用之T 型板手1 支，因未扣案，且查無證據證明現仍
    存在，為避免日後執行之困難，爰不併為沒收之宣告，附此
    敘明。
據上論斷，應依刑事訴訟法第299 條第1 項前段，刑法第28條、
第321 條第1 項第3 款、第325 條第1 項、第47條第1 項、第51
條第5 款，判決如主文。
本案經檢察官董良造到庭執行職務。
中　　華　　民　　國　　96　　年　　12　　月　　28　　日
                      刑事第十庭審判長法　官　江德民
                                      法  官  陳世旻
                                      法  官  蘇昌澤
以上正本證明與原本無異。
如不服本判決，應於判決送達後10日內向本院提出上訴狀（應附
繕本），其未敘述上訴理由者，應於上訴期間屆滿後20日內補提
理由書狀於本院，上訴於臺灣高等法院。
        　　　　　　　　　　　　　　　書記官　蔡紫凌
中　　華　　民　　國　　97　　年　　1 　　月　　2 　　日
中華民國刑法第321 條（加重竊盜罪）
犯竊盜罪而有左列情形之一者，處6 月以上、5 年以下有期徒刑
：
一  於夜間侵入住宅或有人居住之建築物、船艦或隱匿其內而犯
    之者。
二  毀越門扇、牆垣或其他安全設備而犯之者。
三  攜帶兇器而犯之者。
四  結夥三人以上而犯之者。
五  乘火災、水災或其他災害之際而犯之者。
六  在車站或埠頭而犯之者。
前項之未遂犯罰之。
中華民國刑法第325 條（普通搶奪罪）
意圖為自己或第三人不法之所有，而搶奪他人之動產者，處6 月
以上5 年以下有期徒刑。
因而致人於死者，處無期徒刑或 7 年以上有期徒刑，致重傷者，
處 3 年以上 10 年以下有期徒刑。
第 1 項之未遂犯罰之。
